---
title: "200819 Missing data imputation"
author: "Anne Margit"
date: "8/19/2020"
output: github_document
---

```{r setup, include=FALSE}
knitr::opts_chunk$set(echo = TRUE)
```

```{r}
library(ggplot2)
library(dplyr)
library(knitr)
library(tidyverse)
library(anytime)
library(missMDA)
library(psych)
```

```{r}
load("data_long_min3_str_age.Rdata")
```

order
```{r}
data_long_min3_str_age<-data_long_min3_str_age[with(data_long_min3_str_age, order(ID, Time)),]
```

Selecteer de bewuste variabelen: de items voor PA en NA, en de groepsvariabele id:
```{r}
selectie <- data_long_min3_str_age %>%
  group_by(ID) %>%
  select(Ang, Anxiety, Calm, Content, Depr, Energ, Exh, Insp, Nerv, Rel)
```

```{r}
selectie2 <- data_long_min3_str_age %>%
  group_by(ID) %>%
  select(Ang, Anxiety, Calm, Content, Depr, Energ, Exh, Insp, Nerv, Rel, Time)
```
Ik heb in de dataset voor de imputatie dus wel de ID variabele nog zitten. Is dat een probleem?

Maak van de groepsfactor eerst een factorvariabele 
```{r}
class(selectie$ID)
selectie$ID <- factor(selectie$ID)
is.factor(selectie$ID)
```

Imputeer ze met imputeMultilevel, waarbij je vraagt om 4 between- en 4 within factoren
```{r}
selectieImputed <- imputeMultilevel(selectie, ifac=1, ncpB=4, ncpW=4)
View(selectieImputed$completeObs)
dim(selectieImputed$completeObs)

```
Maak een time variable
```{r}
selectieImputed$completeObs<-selectieImputed$completeObs %>% group_by(ID) %>%
  mutate(Time = 1:n()) %>% 
  ungroup()
View(selectieImputed$completeObs)
View(selectie2)
```

```{r}
selectieImputed2<-selectieImputed$completeObs
selectieImputed2$Time <- as.factor(selectieImputed2$Time)
```

Check de imputaties met wat plotjes:
```{r}
p <- ggplot(selectie2, aes(x=Time, y=Ang)) 
p + stat_summary(geom = "point", fun = mean, size = 1) 
```


```{r}
p2 <- ggplot(selectieImputed2, aes(x=Time, y=Ang)) 
p2 + stat_summary(geom = "point", fun = mean, size = 1) 
```

Vergelijk de imputaties met de oorspronkelijke data:
```{r}
summary(selectie2[which(selectie2$Time==1), ]$Ang)
summary(selectieImputed2[which(selectieImputed2$Time==1), ]$Ang)
```

Door de imputatie zijn er nu niet-mogelijke scores, bv. negatieve scores en scores > 5. Is dit een probleem?


Maak wat plotjes met lijnen per id, op een selectie van de eerste 10 personen:

```{r}
class(selectieImputed2$ID)
selectieImputed2$ID2 <- as.numeric(selectieImputed2$ID)
describe(selectieImputed2$ID2)
```

Bekijk nu hoe het eerste datapunt is geimputeerd:
```{r}
ggplot(data = selectieImputed2[which(selectieImputed2$ID2 <10), ], aes(x = Time, y = Ang, color=as.factor(ID2))) + geom_line() + geom_point() + facet_grid(. ~ ID2)
```

```{r}
head(selectie2[which(selectie2$Time==1), ]$Ang, n=20L)
head(selectieImputed2[which(selectieImputed2$Time==1), ]$Ang, n=20L)
```

```{r}
save(selectieImputed2, file="selectieImputed2.Rdata")
```

!! Imputeert ook hele meetmomenten als ALLE items missen op die meting
!! Alleen losse items terugplaatsen op meetmomenten waarop participanten andere items wel beantwoord hebben  











